臺灣屏東地方法院刑事判決　　　　　　　100年度訴字第573號
公　訴　人　臺灣屏東地方法院檢察署檢察官
被　　　告　邱寶賢
選任辯護人　歐陽志宏律師
上列被告因違反毒品危害防制條例案件，經檢察官提起公訴（99
年度偵續字第65號）本院判決如下：
    主  文
邱寶賢犯如附表宣告罪刑欄所示之罪，各處如附表宣告罪刑欄所
示之刑；應執行有期徒刑貳拾年，扣案之甲基安非他命壹包( 含
包裝袋壹只，驗餘淨重為參點參肆壹公克）沒收銷燬之。扣案行
動電話壹支（門號Ｚ000000000號，含SIM 卡壹枚）沒
收。未扣案之販賣毒品所得新臺幣陸仟伍佰元沒收，如全部或一
部不能沒收時，以其財產抵償之。
    事  實
一、邱寶賢明知甲基安非他命毒品係毒品危害防制條例第2 條第
    2 項第2 款所列之第二級毒品，非經許可不得販賣，竟基於
    販賣第二級毒品甲基安非他命以營利之犯意，並以行動電話
    門號0000000000號為販毒聯絡工具，而分別於附表所示時、
    地，販賣甲基安非他命予其朋友蔡中仁、何晉文。嗣邱寶賢
    於民國99年3 月25日0 時50分許，駕駛車號8M-8056 號自小
    客車搭載蔡中仁、何晉文，行經屏東縣屏東市○○○路東山
    河前為警盤查，當場查獲邱寶賢持有第二級毒品甲基安非他
    命1 小包（毛重3.5 公克，驗餘淨重3.341 公克），蔡中仁
    、何晉文亦當場主動向警表示曾施用甲基安非他命毒品，經
    警將邱寶賢等3 人帶回警局調查，蔡中仁、何晉文供稱其毒
    品均向邱寶賢購得而查獲。
二、案經屏東縣政府警察局屏東分局報告臺灣屏東地方法院檢察
    署檢察官偵查起訴。
    理  由
壹、證據能力部分
一、按刑事訴訟法第159 條之2 之規定，被告以外之人（含共同
    被告、共犯、證人、鑑定人、被害人等）於檢察事務官、司
    法警察官或司法警察調查中所為之陳述，與審判中不符時，
    其先前之陳述具有較可信之特別情況，且為證明犯罪事實存
    否所必要者，得為證據。故被告以外之人於審判中之陳述與
    其先前在檢察事務官、司法警察官或司法警察調查中所為陳
    述不符時，其先前陳述必須具備特別可信性及必要性兩項要
    件，始得作為證據。而所稱「具有較可信之特別情況」係屬
    於證據能力之要件，法院應比較其前後陳述時之外在環境及
    情況，以判斷何者較為可信，最高法院94年度台上字第6004
    號刑事判決要旨可資參照。證人蔡中仁、何晉文於警詢中之
    證述距案發日較近，記憶理當較為深刻，不致因時隔日久而
    遺忘案情，發生認知或記憶錯誤之可能性較低；且於為警查
    獲後未久即進行詢問，其亦不及詳細權衡自己或其他共犯之
    利益得失，較無可能出於迴護動機而虛捏不實證詞。是由證
    人蔡中仁、何晉文於警詢及本院審理筆錄製作當時之外在客
    觀環境比較，就以下所引上開證人警詢中之供述，應以其警
    詢筆錄較具特別可信性，且為證明犯罪存否所必要，就先後
    陳述不符部分，證人蔡中仁、何晉文以下所引之警詢內容應
    可依刑事訴訟法第159 條之2 之傳聞證據例外規定，認為具
    有證據能力。
二、本判決所引用之證據資料（詳後引證據），其中傳聞證據部
    分，縱無刑事訴訟法第159 條之1 至第159 條之4 或其他規
    定之傳聞證據例外情形，亦因被告、辯護人、檢察官或同意
    可作為證據使用，或未聲明異議，且本院查無法定證據取得
    禁止或證據使用禁止之情形，故認所引用各項證據資料，均
    具證據之適格，是依據刑事訴訟法第159 條之5 第1項 、第
    2 項之規定，均得作為本案之證據。
貳、認定事實所憑之證據及理由
一、訊據被告邱寶賢坦承0000000000號之行動電話門號為其使用
    及查獲之第二級毒品甲基安非他命為其所有等情。惟否認有
    販賣甲基安非他命予蔡中仁、何晉文之犯行，辯稱：伊未曾
    販賣毒品予蔡中仁、何晉文，扣案毒品係其自己施用，警察
    係先制作好筆錄，蔡中仁、何晉文於係在接受員警訊問時被
    誘導，方指認其係販賣毒品之人等語。經查：
  (一)門號0000000000號之行動電話為被告所持以平常聯絡使用，
    而該門號之行動電話係於被告本案被查獲時因隨身攜帶而扣
    押在案等情，業據被告自白在卷（詳本院100 年7 月14日審
    判筆錄），並有屏東縣政府警察局屏東分局扣押物品目錄表
    附卷可按（詳警卷第34頁），是上開事實，應堪認定。
  (二)證人蔡中仁於警詢時證稱：伊有施用安非他命，伊係向邱寶
    賢購買，共5 次，時間分為99年3 月2 日14時許、同年月6
    日15時許、同年月9 日15時許、同年月12日15時許、同年月
    15日15時均在屏東縣屏東市○○○路東山河前以500 元代價
    購買甲基安非他命1 包，要去找被告前，都是先用其行動電
    話撥打被告00000000 00 號行動電話告知欲購買安非他命，
    被告即會約在上開地址，伊騎機車前去，被告已在上址等待
    ，被告從身上衣服口袋內取出安非他命1 包以500 元賣伊等
    語（詳警卷第13頁至第14頁）。於本院100 年7 月14日審理
    中證以: 伊於99年3 月25日在屏東縣屏東市○○○路東山河
    前與邱寶賢、何晉文被查獲毒品，當時伊跟他們2 人是一起
    去找朋友而坐同一部車，在車內查獲甲基安非他命1 包是邱
    寶賢的，伊之前有施用第二級毒品甲基安非他命，伊警詢所
    說第一次跟被告買第二級毒品甲基安非他命是在99年3 月2
    日14時許、第二次是在同年月6 日15時許、第三次在同年月
    9 日15時許、第四次在同年月12日15時許、最後一次在同年
    月15日15 時 許均在屏東縣屏東市○○○路東山河前，以
    500 元代價購買甲基安非他命均有其事，總共就這5 次跟被
    告買過，這5 次的時地、交易金額、方式都是伊告訴警方，
    伊都是用手機聯絡被告0000000000手機說要買第二級毒品甲
    基安非他命後，他就約伊到屏東縣屏東市○○○路東山河前
    交易，伊每次都是騎乘機車去，被告均開8M-8056 號自小客
    車前來，在那裡見面交易，伊知道被告有甲基安非他命可以
    賣是何晉文介紹的，伊於99年1 月12日10時許、同年3 月23
    日2 時許皆有在屏東市前進里清進巷93之11號家中施用安非
    他命等語。
  (三)證人何晉文於警詢時證稱：伊向邱寶賢購買甲基安非他命共
    6 次，分別係99年2 月25日18時許是第一次向被告以500 元
    代價購買甲基安非他命，是在屏東縣屏東市○○○路東山河
    ，第二次是在99年2 月27日17時許，在同址，以1000元代價
    購買甲基安非他命，第三次是在99年3 月2 日19時，在同址
    以1000元代價購買甲基安非他命，第四次是在99年3 月4 日
    17時許，在同址以500 元代價購買甲基安非他命，第五次是
    在99年3 月6 日20時許，在同址以500 元代價購買甲基安非
    他命，最後一次是99年3 月8 日21時許，在同址以500 元代
    價購買甲基安非他命，伊都是用手機聯絡被告0000000000
    手機說要買第二級毒品甲基安非他命後，他就約伊到屏東縣
    屏東市○○○路東山河前交易，伊每次都是騎乘機車去，被
    告均開8M-8056 號自小客車前來，在那裡見面交易，伊於99
    年3 月10日14時許、同年月23日1 時許皆有在屏東市○○路
    菸廠東巷29號家中施用安非他命等語。
  (四)證人蔡中仁上開於警詢及本院審理時之證述，不僅前後供述
    互核一致，客觀上亦無任何可疑不實之處，猶與證人何晉文
    證述交易毒品之模式及交易地點內容等被告販賣毒品之一貫
    模式均相砌合，證人蔡中仁、何晉文與被告均僅認識1 月餘
    ，其間無何怨隙，業據其等警詢陳述在卷( 見警卷第7 頁、
    14頁) ，其等與被告既無仇怨，茍非事實，當無虛妄指訴，
    甘冒刑責無端誣陷被告於罪之理，然其等於警詢時，俱能就
    聯絡被告購買毒品、交易時間、地點、金額、方式及被告使
    用之交通工具等關於本案之重要情節，均能詳細加以描述，
    苟非真有其事，焉能憑空任意杜撰而為如此詳細之陳述，另
    佐以證人蔡中仁自陳曾於99年3 月23日施用第二級毒品甲基
    安非他命，而於99年3 月25日經警採尿送驗後尿液確呈甲基
    安非他命陽性反應，因施用第二級毒品案件，證人蔡中仁經
    臺灣屏東地方法院裁定觀察勒戒，有證人蔡中仁之全國前案
    紀錄表、證人蔡中仁之屏東縣政府警察局屏東分局崇蘭派出
    所毒品案件涉嫌人尿液採證編號姓名對照表、屏東縣政府警
    察局屏東分局崇蘭派出所查獲涉嫌毒品防制條例毒品初步檢
    驗報告書各1 紙( 見警卷第43、48頁) 、臺灣屏東地方法院
    檢察署99年度毒偵字第737 號卷宗影本1 份在卷可證，而證
    人何晉文自陳曾於99年3 月23日1 時許施用第二級毒品甲基
    安非他命，於99年3 月25日經警採尿送驗後尿液確呈甲基安
    非他命陽性反應，因施用第二級毒品案件，證人何晉文經臺
    灣屏東地方法院檢察署檢察官聲請簡易判決處刑，並經本院
    以99年度簡字第1774號判決判處有期徒刑6 月，有證人何晉
    文仁之全國前案紀錄表、證人何晉文之屏東縣政府警察局屏
    東分局崇蘭派出所毒品案件涉嫌人尿液採證編號姓名對照表
    、屏東縣政府警察局屏東分局崇蘭派出所查獲涉嫌毒品防制
    條例毒品初步檢驗報告書1 紙( 見警卷第44、47頁) 、臺灣
    屏東地方法院檢察署99年度毒偵字第1455號卷宗影本各1 份
    在卷可證，足認證人蔡中仁、何晉文於查獲前均確有施用第
    二級毒品甲基安非他命無訛。再者，證人何晉文前於99年2
    月25日23時20分許經警攔檢，扣得甲基安非他命3 小包（毛
    重共0.93公克），並經警採尿送驗，檢出甲基安非他命陽性
    反應，經臺灣屏東地方法院檢察署檢察官聲請簡易判決處刑
    ，並經本院以99年度簡字第928 號判決判處有期徒刑4 月，
    亦有臺灣屏東地方法院檢察署99年度毒偵字第509 號聲請簡
    易判決處刑書、本院99年度簡字第928 號判決書各1 紙在卷
    足佐，而上開證人何晉文遭查獲之時間恰為其所證如附表編
    號6 向被告購買甲基安非他命時間點之後緊接之不久時間，
    足證上開證人蔡中仁、何晉文證述應係真實可採。參以被告
    於99年3 月25日0 時50分許遭查獲時持有第二級毒品甲基安
    非他命1 包扣案可資佐證，而上開扣案之第二級毒品甲基安
    非他命1 包經送高雄市立凱旋醫院檢驗結果檢出甲基安非他
    命，驗前淨重3.350 公克，驗餘淨重3.340 公克，有高雄市
    立凱旋醫院99年7 月6 日高市凱醫驗字第13478 號濫用藥物
    成品檢驗鑑定書1 紙在卷可證( 見屏東地檢99偵字3558號卷
    第34頁) ，上開扣案之甲基安非他命數量雖非鉅，雖無足直
    接證明被告販賣毒品犯行，然亦得間接認定被告確實有甲基
    安非他命一情，綜上以參，足認被告辯稱：無販賣海洛因予
    蔡中仁、何晉文之情事等語，應係卸責之詞，不足採信。
  (五)至證人蔡中仁於偵訊中雖曾一度翻供，然其於本院審理中已
    澄清之前所述係被告希望其幫忙始為有利於被告之證述，而
    其審理中亦明確證述確實有警詢所述向被告購買5 次毒品之
    行為，另其審理中固證述與被告之間有債務糾紛，然亦稱該
    糾紛與本案之指證無關，是其所證被告上開5 次販賣毒品犯
    行自堪採信。
  (六)被告及其辯護人固辯以證人蔡中仁、何晉文警詢所述，均係
    員警先打好筆錄，令其等照著唸，故所證不實等語，然證人
    蔡中仁已於本院審理中明確指證如上，而員警制作筆錄時先
    行將相同案件類型大致之欲詢問問題及可能之回答制好，不
    過係因警欲詢問之問題大致相同而徒經濟便利之舉，證人在
    回答時仍係依親身經歷而為回答，且證人蔡中仁尚於筆錄上
    簽名，固其警詢所證自屬可採。證人何晉文之警詢筆錄經本
    院當庭勘驗結果，警方直接以筆錄所載之問題一字不漏詢問
    何晉文，問題應已事先製作完成，證人何晉文回答問題時，
    其語氣平順、有時答案流暢且迅速，有時則語氣略有停頓，
    似經思考，且回答時國臺語夾雜，其就向被告多次購買毒品
    之情節不惟內容交代清晰，且於製作筆錄時精神狀態良好能
    針對提問回答，詢問警員亦有在其回答後複誦內容停頓打字
    後再行詢問之情形，針對該6 次購買毒品之交易日期、時間
    、地點、對象，第2 至5 次固係一次即完整陳述完畢，然就
    第1 次及第6 次並無一次陳述完畢，而係僅陳述一部分事實
    ，經警一再提問始證述完整內容( 見本院第62頁背面、第65
    頁) ，足認其回答問題時並非完全依照員警先行制作之筆錄
    答覆，而係經過回想思考始為回答，而其筆錄內容均依照其
    所述鍵入，並無不符之處，顯見證人何晉文於警詢時並未因
    受脅迫、威嚇或其他不當壓力而為陳述，員警對證人何晉文
    所製作之筆錄雖係將之前對證人蔡中仁所為之問、答加以拷
    貝，然此不過係因警欲詢問之問題大致相同而徒便利之舉，
    況證人何晉文非單純於筆錄上簽名而已，其仍有就警員提問
    一一回答，亦據證人何晉文於本院審理時證述在卷，警員係
    依據證人何晉文之回覆予以增、刪後始製成另份筆錄，證人
    何晉文於本院審理時亦證述警詢筆錄有先看過才簽名等語，
    本件被告等3 人係因警巡邏時偶然查獲，員警與被告亦無仇
    怨，有何必要令證人何晉文定須為不利於被告之證詞，又既
    然證人蔡中仁、何晉文業因購買毒品而見過被告多次，查獲
    當時尚且共乘一部車，其等依據個人親身經歷之知覺記憶指
    認被告，自無受誘導而故為不正確指認之可能，證人何晉文
    於警詢時之供述應屬實在，其翻異之語，顯係事後迴護被告
    之詞，要難採信。
  (七)至證人何晉文於本院審理時固證述本件案發前幾日有與被告
    因為被告姊姊之事爭吵，果若屬實，則證人何晉文上開與被
    告之糾紛既僅係遭查獲前數日之事，事隔未久，何以其於遭
    查獲當日經員警制作筆錄時，就該事未置一語，反稱與被告
    間無何糾紛等語，已屬可疑，又其若真有與被告結怨，則何
    故於查獲當日尚能與被告共乘一部車，是其事後改稱與被告
    間存有怨隙，顯係迴護被告之詞，不足為憑。
  (八)按販賣毒品乃違法行為，交易雙方類皆以隱匿秘密之方式而
    為，且毒品無公定價格，每次購買價量，隨時可能依雙方關
    係深淺、資力、需求量及對行情之認知、來源是否充裕、查
    緝是否嚴緊，購買者被查獲時供述來源對象之可能性風險等
    因素之評估，因而異其標準，機動調整，非可一概而論。販
    賣毒品之利潤所得，除經坦承犯行或價量俱屬明確者外，本
    難查得實情，是以除非別有積極事證，足認係以同一價量委
    託代買、轉售或無償贈與，確未牟利以外，尚難執此遽認非
    法販賣毒品之證據尚有不足（最高法院97年度台上字第1012
    號、3557號判決意旨參照）。是販毒之人從價差或量差中牟
    利方式雖異，其意圖營利之非法販賣行為則一，茍無任何利
    益可圖，本件被告實無甘冒涉犯重典之風險而販賣海洛因予
    他人之理，又被告於查獲前於鴻雁菸酒從事業務，每月薪水
    3 萬6000元許，查獲前每日需施用5 次第二級毒品甲基安非
    他命，每次價格1000元之量仍不足，每日施用毒品所需即達
    5000元以上，則每月施用毒品即需15萬元以上之花費( 不含
    其他日常生活費用) ，則僅以其職業每月薪水，顯係入不敷
    出，是被告販賣第二級毒品甲基安非他命自係有利潤可圖，
    而基於營利意圖而販賣海洛因，且其販入之價格必較售出之
    價格低廉而從中賺取差價牟利無訛。
二、綜上所述，本件事證明確，被告前揭犯行均堪認定，應依法
    論科。
參、論罪、科刑
一、(一)核被告所為如附表所示販賣毒品甲基安非他命予蔡中仁、
    何晉文之犯行，均係犯毒品危害防制條例第4 條第2 項之販
    賣第二級毒品罪。其持有第二級毒品之低度行為，均應為其
    後販賣之高度行為所吸收，均不另論罪。(二)又被告所犯上開
    11罪間，犯意各別，行為互殊，應分論併罰。(三)本院審酌被
    告明知毒品對人體之危害性，仍為圖一己私利而販賣海洛因
    ，所為犯行實足以助長吸食毒品之氾濫，並戕害他人身心，
    危害社會治安及善良風氣甚鉅，衡以本件分別遭查獲販賣海
    洛因之次數、各次販賣之金額，其生活狀況暨犯後態度等一
    切情狀，以及慮及刑法第51條數罪併罰定執行刑之立法方式
    ，採限制加重原則，亦即非以累加方式定應執行刑，被告各
    次犯罪手法類似，如以實質累加方式定應執行刑，則處罰之
    刑度顯將超過其行為之不法內涵，違反罪責原則，故非以等
    比之方式增加刑罰應即足以評價被告行為之不法性等一切情
    狀，分別量處如主文所示之刑及定其應執行刑，以資懲儆。
二、沒收部分：
  (一)按以營利為目的販入毒品，經多次販賣後，持有剩餘毒品被
    查獲，其各次販賣毒品行為，固應併合處罰。惟該持有剩餘
    毒品之低度行為，應僅為最後一次販賣毒品之高度行為所吸
    收，不另論罪。準此，就查獲之剩餘毒品，自只能於最後一
    次販賣毒品罪刑項下宣告沒收銷燬之，尚不得於各次販賣毒
    品罪刑項下，均宣告沒收銷燬（最高法院99年度台上字第
    662 號判決意旨參照）。另按，毒品危害防制條例第18條第
    1 項前段之規定，應予沒收銷燬之毒品，以經查獲之第一、
    二級毒品為限。而同條例第18條第1 項後段規定應沒入銷燬
    之毒品，專指查獲施用或持有之第三、四級毒品而言；倘係
    查獲製造、運輸、販賣、意圖販賣而持有、以非法方法使人
    施用、引誘他人施用或轉讓第三、四級毒品，既屬同條例相
    關法條明文規定處罰之犯罪行為，即非該條項應依行政程序
    沒入銷燬之範圍。又同條例第19條第1 項所定「供犯罪所用
    或因犯罪所得之物」，係指犯第4 條至第9 條、第12條、第
    13條或第14條第1 項、第2 項之罪所用或所得之物，不包括
    毒品本身在內，是尚不得援用此項規定為第三、四級毒品之
    沒收依據。再同條例對於查獲之製造、運輸、販賣、意圖販
    賣而持有、以非法方法使人施用、引誘他人施用及轉讓第三
    、四級毒品之沒收，並無特別規定，如其行為已構成犯罪，
    則該毒品即屬不受法律保護之違禁物，應回歸刑法之適用，
    依刑法第38 條 第1 項第1 款之規定沒收之，始為適法（最
    高法院96年度台上字第89號、第884 號判決意旨參照）。
  (二)本件扣案之甲基安非他命1 包，係於被告上揭車號8M-8056
    號自小客車查獲，且為被告所有，為被告所坦認，而上開毒
    品經鑑定結果，係屬毒品危害防制條例所稱之第二級毒品，
    有上揭鑑定書在卷可參，該毒品外包裝袋，因包覆第二級毒
    品甲基安非他命而留有殘渣，衡情已與毒品難以完全剝離，
    應與所盛裝、沾黏之毒品併同處分，均應依毒品危害防制條
    例第18條第1 項前段之規定，在被告販賣第二級毒品之最後
    一次犯行（即附表編號11）之罪刑項下宣告沒收銷燬之，至
    於鑑驗耗損部分既已滅失，不另宣告沒收銷燬。
  (三)就被告所為如附表各編號所示之販毒價金分別為500 元、50
    0 元、500 元、500 元、500 元、500 元、1000元、1000元
    、500 元、500 元、500 元，合計共6500 元(500元*9+1000
    元*2=6500 元) ，係販賣毒品所得之財物。證人蔡中仁、何
    晉文於警詢均證稱：各次交易均銀貨兩迄等語（詳警卷第6
    頁、第13頁），足徵證人蔡中仁、何晉文均應已將上揭共11
    次購毒價金交付予被告。準此，被告因上開犯行所得之財物
    ，雖未扣案，仍均應依毒品危害防制條例第19條第1 項之規
    定，於各罪項下宣告沒收，如全部或一部不能沒收時，以其
    財產抵償之。
  (四)另扣案門號0000000000號之行動電話（含SIM 卡）1 支，係
    被告所有，且為11次販賣毒品海洛因犯行時所用之物，業據
    證人蔡中仁、何晉文警詢證述在卷，是應依毒品危害防制條
    例第19條第1 項之規定，於各罪項下宣告沒收。
  (五)至扣案之自小客車車牌2 面則與本件被告犯行無關，亦非違
    禁物，爰不為沒收之諭知。
據上論斷，應依刑事訴訟法第299 條第1 項前段，毒品危害防制
條例第4 條第2 項、第18條第1 項前段、第19條第1 項，刑法第
11條、51條第5 款、第9 款，判決如主文。
本案經檢察官潘國威到庭執行職務。
中    華    民    國   100    年    7     月    28    日
                  刑事第三庭    審判長法  官  張世賢
                                      法  官  許嘉仁
                                      法  官  蕭筠蓉
以上正本證明與原本無異。
如不服本判決應於收受判決後10日內向本院提出上訴書狀，並應
敘述具體理由；其未敘述上訴理由者，應於上訴期間屆滿後20日
內向本院補提理由書（均須按他造當事人之人數附繕本）「切勿
逕送上級法院」。
中    華    民    國   100    年    7     月    28    日
                                      書記官  張語恬
附表:
┌──┬───┬────┬──────┬──┬───┬─────┬─────┐
│編號│購毒者│  時間  │   地  點   │交易│ 毒品 │ 交易方式 │宣告罪刑  │
│    │      │        │            │金額│ 種類 │          │          │
│    │      │        │            │或數│      │          │          │
│    │      │        │            │量  │      │          │          │
├──┼───┼────┼──────┼──┼───┼─────┼─────┤
│ 1  │蔡中仁│99年3 月│屏東縣屏東市│500 │甲基安│被告持0976│邱寶賢販賣│
│    │      │2日14 時│機場北路東山│元  │非他命│030819號手│第二級毒品│
│    │      │許      │河前        │    │      │機與購毒者│，處有期徒│
│    │      │        │            │    │      │聯絡購毒事│刑捌年陸月│
│    │      │        │            │    │      │宜        │，扣案行動│
│    │      │        │            │    │      │          │電話壹支( │
│    │      │        │            │    │      │          │門號○九七│
│    │      │        │            │    │      │          │六○三○八│
│    │      │        │            │    │      │          │一九號，含│
│    │      │        │            │    │      │          │SIM 卡壹枚│
│    │      │        │            │    │      │          │) 沒收，未│
│    │      │        │            │    │      │          │扣案之販賣│
│    │      │        │            │    │      │          │第二級毒品│
│    │      │        │            │    │      │          │所得新臺幣│
│    │      │        │            │    │      │          │伍佰元沒收│
│    │      │        │            │    │      │          │，如全部或│
│    │      │        │            │    │      │          │一部不能沒│
│    │      │        │            │    │      │          │收時，以其│
│    │      │        │            │    │      │          │財產抵償之│
│    │      │        │            │    │      │          │。        │
│    │      │        │            │    │      │          │          │
│    │      │        │            │    │      │          │          │
│    │      │        │            │    │      │          │          │
│    │      │        │            │    │      │          │          │
│    │      │        │            │    │      │          │          │
│    │      │        │            │    │      │          │          │
│    │      │        │            │    │      │          │          │
│    │      │        │            │    │      │          │          │
│    │      │        │            │    │      │          │          │
├──┼───┼────┼──────┼──┼───┼─────┼─────┤
│ 2  │蔡中仁│99年3 月│屏東縣屏東市│500 │甲基安│被告持0976│邱寶賢販賣│
│    │      │6 日15時│機場北路東山│元  │非他命│030819號手│第二級毒品│
│    │      │許      │河前        │    │      │機與購毒者│，處有期徒│
│    │      │        │            │    │      │聯絡購毒事│刑捌年陸月│
│    │      │        │            │    │      │宜        │，扣案行動│
│    │      │        │            │    │      │          │電話壹支( │
│    │      │        │            │    │      │          │門號○九七│
│    │      │        │            │    │      │          │六○三○八│
│    │      │        │            │    │      │          │一九號，含│
│    │      │        │            │    │      │          │SIM 卡壹枚│
│    │      │        │            │    │      │          │) 沒收，未│
│    │      │        │            │    │      │          │扣案之販賣│
│    │      │        │            │    │      │          │第二級毒品│
│    │      │        │            │    │      │          │所得新臺幣│
│    │      │        │            │    │      │          │伍佰元沒收│
│    │      │        │            │    │      │          │，如全部或│
│    │      │        │            │    │      │          │一部不能沒│
│    │      │        │            │    │      │          │收時，以其│
│    │      │        │            │    │      │          │財產抵償之│
│    │      │        │            │    │      │          │。        │
├──┼───┼────┼──────┼──┼───┼─────┼─────┤
│ 3  │蔡中仁│99年3月9│屏東縣屏東市│500 │甲基安│被告持0976│邱寶賢販賣│
│    │      │日15時許│機場北路東山│元  │非他命│030819號手│第二級毒品│
│    │      │        │河前        │    │      │機與購毒者│，處有期徒│
│    │      │        │            │    │      │聯絡購毒事│刑捌年陸月│
│    │      │        │            │    │      │宜        │，扣案行動│
│    │      │        │            │    │      │          │電話壹支( │
│    │      │        │            │    │      │          │門號○九七│
│    │      │        │            │    │      │          │六○三○八│
│    │      │        │            │    │      │          │一九號，含│
│    │      │        │            │    │      │          │SIM 卡壹枚│
│    │      │        │            │    │      │          │) 沒收，未│
│    │      │        │            │    │      │          │扣案之販賣│
│    │      │        │            │    │      │          │第二級毒品│
│    │      │        │            │    │      │          │所得新臺幣│
│    │      │        │            │    │      │          │伍佰元沒收│
│    │      │        │            │    │      │          │，如全部或│
│    │      │        │            │    │      │          │一部不能沒│
│    │      │        │            │    │      │          │收時，以其│
│    │      │        │            │    │      │          │財產抵償之│
│    │      │        │            │    │      │          │。        │
├──┼───┼────┼──────┼──┼───┼─────┼─────┤
│ 4  │蔡中仁│99年3 月│屏東縣屏東市│500 │甲基安│被告持0976│邱寶賢販賣│
│    │      │12日15時│機場北路東山│元  │非他命│030819號手│第二級毒品│
│    │      │許      │河前        │    │      │機與購毒者│，處有期徒│
│    │      │        │            │    │      │聯絡購毒事│刑捌年陸月│
│    │      │        │            │    │      │宜        │，扣案行動│
│    │      │        │            │    │      │          │電話壹支( │
│    │      │        │            │    │      │          │門號○九七│
│    │      │        │            │    │      │          │六○三○八│
│    │      │        │            │    │      │          │一九號，含│
│    │      │        │            │    │      │          │SIM 卡壹枚│
│    │      │        │            │    │      │          │) 沒收，未│
│    │      │        │            │    │      │          │扣案之販賣│
│    │      │        │            │    │      │          │第二級毒品│
│    │      │        │            │    │      │          │所得新臺幣│
│    │      │        │            │    │      │          │伍佰元沒收│
│    │      │        │            │    │      │          │，如全部或│
│    │      │        │            │    │      │          │一部不能沒│
│    │      │        │            │    │      │          │收時，以其│
│    │      │        │            │    │      │          │財產抵償之│
│    │      │        │            │    │      │          │。        │
├──┼───┼────┼──────┼──┼───┼─────┼─────┤
│ 5  │蔡中仁│99年3 月│屏東縣屏東市│500 │甲基安│被告持0976│邱寶賢販賣│
│    │      │15日15時│機場北路東山│元  │非他命│030819號手│第二級毒品│
│    │      │許      │河前        │    │      │機與購毒者│，處有期徒│
│    │      │        │            │    │      │聯絡購毒事│刑捌年陸月│
│    │      │        │            │    │      │宜        │，扣案行動│
│    │      │        │            │    │      │          │電話壹支( │
│    │      │        │            │    │      │          │門號○九七│
│    │      │        │            │    │      │          │六○三○八│
│    │      │        │            │    │      │          │一九號，含│
│    │      │        │            │    │      │          │SIM 卡壹枚│
│    │      │        │            │    │      │          │) 沒收，未│
│    │      │        │            │    │      │          │扣案之販賣│
│    │      │        │            │    │      │          │第二級毒品│
│    │      │        │            │    │      │          │所得新臺幣│
│    │      │        │            │    │      │          │伍佰元沒收│
│    │      │        │            │    │      │          │，如全部或│
│    │      │        │            │    │      │          │一部不能沒│
│    │      │        │            │    │      │          │收時，以其│
│    │      │        │            │    │      │          │財產抵償之│
│    │      │        │            │    │      │          │。        │
├──┼───┼────┼──────┼──┼───┼─────┼─────┤
│ 6  │何晉文│99年2 月│屏東縣屏東市│500 │甲基安│被告持0976│邱寶賢販賣│
│    │      │25日18時│機場北路東山│元  │非他命│030819號手│第二級毒品│
│    │      │許      │河前        │    │      │機與購毒者│，處有期徒│
│    │      │        │            │    │      │聯絡購毒事│刑捌年陸月│
│    │      │        │            │    │      │宜        │，扣案行動│
│    │      │        │            │    │      │          │電話壹支( │
│    │      │        │            │    │      │          │門號○九七│
│    │      │        │            │    │      │          │六○三○八│
│    │      │        │            │    │      │          │一九號，含│
│    │      │        │            │    │      │          │SIM 卡壹枚│
│    │      │        │            │    │      │          │) 沒收，未│
│    │      │        │            │    │      │          │扣案之販賣│
│    │      │        │            │    │      │          │第二級毒品│
│    │      │        │            │    │      │          │所得新臺幣│
│    │      │        │            │    │      │          │伍佰元沒收│
│    │      │        │            │    │      │          │，如全部或│
│    │      │        │            │    │      │          │一部不能沒│
│    │      │        │            │    │      │          │收時，以其│
│    │      │        │            │    │      │          │財產抵償之│
│    │      │        │            │    │      │          │。        │
├──┼───┼────┼──────┼──┼───┼─────┼─────┤
│ 7  │何晉文│99年2 月│屏東縣屏東市│1000│甲基安│被告持0976│邱寶賢販賣│
│    │      │27日17時│機場北路東山│元  │非他命│030819號手│第二級毒品│
│    │      │許      │河前        │    │      │機與購毒者│，處有期徒│
│    │      │        │            │    │      │聯絡購毒事│刑玖年，扣│
│    │      │        │            │    │      │宜        │案行動電話│
│    │      │        │            │    │      │          │壹支( 門號│
│    │      │        │            │    │      │          │○九七六○│
│    │      │        │            │    │      │          │三○八一九│
│    │      │        │            │    │      │          │號，含SIM │
│    │      │        │            │    │      │          │卡壹枚) 沒│
│    │      │        │            │    │      │          │收，未扣案│
│    │      │        │            │    │      │          │之販賣第二│
│    │      │        │            │    │      │          │級毒品所得│
│    │      │        │            │    │      │          │新臺幣壹仟│
│    │      │        │            │    │      │          │元沒收，如│
│    │      │        │            │    │      │          │全部或一部│
│    │      │        │            │    │      │          │不能沒收時│
│    │      │        │            │    │      │          │，以其財產│
│    │      │        │            │    │      │          │抵償之。  │
│    │      │        │            │    │      │          │          │
├──┼───┼────┼──────┼──┼───┼─────┼─────┘
│ 8  │何晉文│99年3 月│屏東縣屏東市│1000│甲基安│被告持0976│邱寶賢販賣│
│    │      │2 日19時│機場北路東山│元  │非他命│030819號手│第二級毒品│
│    │      │許      │河前        │    │      │機與購毒者│，處有期徒│
│    │      │        │            │    │      │聯絡購毒事│刑玖年，扣│
│    │      │        │            │    │      │宜        │案行動電話│
│    │      │        │            │    │      │          │壹支( 門號│
│    │      │        │            │    │      │          │○九七六○│
│    │      │        │            │    │      │          │三○八一九│
│    │      │        │            │    │      │          │號，含SIM │
│    │      │        │            │    │      │          │卡壹枚) 沒│
│    │      │        │            │    │      │          │收，未扣案│
│    │      │        │            │    │      │          │之販賣第二│
│    │      │        │            │    │      │          │級毒品所得│
│    │      │        │            │    │      │          │新臺幣壹仟│
│    │      │        │            │    │      │          │元沒收，如│
│    │      │        │            │    │      │          │全部或一部│
│    │      │        │            │    │      │          │不能沒收時│
│    │      │        │            │    │      │          │，以其財產│
│    │      │        │            │    │      │          │抵償之。  │
│    │      │        │            │    │      │          │          │
├──┼───┼────┼──────┼──┼───┼─────┼─────┤
│ 9  │何晉文│99年3 月│屏東縣屏東市│500 │甲基安│被告持0976│邱寶賢販賣│
│    │      │4日17時 │機場北路東山│元  │非他命│030819號手│第二級毒品│
│    │      │許      │河前        │    │      │機與購毒者│，處有期徒│
│    │      │        │            │    │      │聯絡購毒事│刑捌年陸月│
│    │      │        │            │    │      │宜        │，扣案行動│
│    │      │        │            │    │      │          │電話壹支( │
│    │      │        │            │    │      │          │門號○九七│
│    │      │        │            │    │      │          │六○三○八│
│    │      │        │            │    │      │          │一九號，含│
│    │      │        │            │    │      │          │SIM 卡壹枚│
│    │      │        │            │    │      │          │) 沒收，未│
│    │      │        │            │    │      │          │扣案之販賣│
│    │      │        │            │    │      │          │第二級毒品│
│    │      │        │            │    │      │          │所得新臺幣│
│    │      │        │            │    │      │          │伍佰元沒收│
│    │      │        │            │    │      │          │，如全部或│
│    │      │        │            │    │      │          │一部不能沒│
│    │      │        │            │    │      │          │收時，以其│
│    │      │        │            │    │      │          │財產抵償之│
│    │      │        │            │    │      │          │。        │
├──┼───┼────┼──────┼──┼───┼─────┼─────┤
│ 10 │何晉文│99年3 月│屏東縣屏東市│500 │甲基安│被告持0976│邱寶賢販賣│
│    │      │6 日20時│機場北路東山│元  │非他命│030819號手│第二級毒品│
│    │      │許      │河前        │    │      │機與購毒者│，處有期徒│
│    │      │        │            │    │      │聯絡購毒事│刑捌年陸月│
│    │      │        │            │    │      │宜        │，扣案行動│
│    │      │        │            │    │      │          │電話壹支( │
│    │      │        │            │    │      │          │門號○九七│
│    │      │        │            │    │      │          │六○三○八│
│    │      │        │            │    │      │          │一九號，含│
│    │      │        │            │    │      │          │SIM 卡壹枚│
│    │      │        │            │    │      │          │) 沒收，未│
│    │      │        │            │    │      │          │扣案之販賣│
│    │      │        │            │    │      │          │第二級毒品│
│    │      │        │            │    │      │          │所得新臺幣│
│    │      │        │            │    │      │          │伍佰元沒收│
│    │      │        │            │    │      │          │，如全部或│
│    │      │        │            │    │      │          │一部不能沒│
│    │      │        │            │    │      │          │收時，以其│
│    │      │        │            │    │      │          │財產抵償之│
│    │      │        │            │    │      │          │。        │
├──┼───┼────┼──────┼──┼───┼─────┼─────┤
│ 11 │何晉文│99年3 月│屏東縣屏東市│500 │甲基安│被告持0976│邱寶賢販賣│
│    │      │8 日21時│機場北路東山│元  │非他命│030819號手│第二級毒品│
│    │      │許      │河前        │    │      │機與購毒者│，處有期徒│
│    │      │        │            │    │      │聯絡購毒事│刑捌年陸月│
│    │      │        │            │    │      │宜        │，扣案甲基│
│    │      │        │            │    │      │          │安非他命壹│
│    │      │        │            │    │      │          │包( 含包裝│
│    │      │        │            │    │      │          │袋壹只，驗│
│    │      │        │            │    │      │          │餘淨重點│
│    │      │        │            │    │      │          │肆壹公克│
│    │      │        │            │    │      │          │) 沒收銷燬│
│    │      │        │            │    │      │          │之，扣案行│
│    │      │        │            │    │      │          │動電話壹支│
│    │      │        │            │    │      │          │ ( 門 號○│
│    │      │        │            │    │      │          │九七六○三│
│    │      │        │            │    │      │          │○八一九號│
│    │      │        │            │    │      │          │，含SIM 卡│
│    │      │        │            │    │      │          │壹枚) 沒收│
│    │      │        │            │    │      │          │，未扣案之│
│    │      │        │            │    │      │          │販賣第二級│
│    │      │        │            │    │      │          │毒品所得新│
│    │      │        │            │    │      │          │臺幣伍佰元│
│    │      │        │            │    │      │          │沒收，如全│
│    │      │        │            │    │      │          │部或一部不│
│    │      │        │            │    │      │          │能沒收時，│
│    │      │        │            │    │      │          │以其財產抵│
│    │      │        │            │    │      │          │償之。    │
└──┴───┴────┴──────┴──┴───┴─────┴─────┘